臺灣高等法院高雄分院刑事判決　　　　 96年度上訴字第740號
上　訴　人　臺灣高雄地方法院檢察署檢察官
被　　　告　甲○○
　　　　　　　　　　（另案羈押於臺灣高雄看守所）
上列上訴人因被告違反毒品危害防制條例案件，不服臺灣高雄地
方法院95年度訴字第3227號中華民國96年3 月9 日第一審判決（
起訴及移送原審併辦案號：臺灣高雄地方法院檢察署95年度毒偵
字第6050號、毒偵緝字第595 號、96年度毒偵字第41、383 、60
6 號），提起上訴（移送本院併辦案號：同署96年度毒偵字第18
31號），本院判決如下：
     主  文
上訴駁回。
　　事實及理由
一、本案經本院審理結果，認原審判決認事用法及量刑均無不當
    ，應予維持，並引用原審判決書記載之事實、證據及理由（
    如附件）。
二、檢察官上訴意旨：被告甲○○基於施用第一級毒品海洛因之
    集合犯意，除原判決所認定犯罪行為外，又於95年11月17日
    晚間6 時44分回溯24小時內之某時，在不詳地點，施用第一
    級毒品海洛因1 次，嗣於同日晚間6 時44分許，經警採集其
    尿液送驗結果，呈嗎啡陽性反應，此部分與原判決認定被告
    犯罪之時間密接，別無其他中斷其犯意或犯行之情事，則被
    告各該施用第一級毒品犯行間，顯係出於反覆、延續施用第
    一級毒品之單一行為決意至明，在行為概念上，應評價認係
    包括一罪之集合犯，屬裁判上一罪，依審判不可分原則，此
    部分應為起訴效力所及，原審未及斟酌審判，難認允當，請
    撤銷原判決，另為適當之判決云云。
三、經查，原判決係認被告自95年6 月至12月間施用第一級毒品
    海洛因，而分別於95年6 月16日、7 月14日、10月5 日、10
    月14日、10月28日、12月2 日為警查獲，而檢察官上訴意旨
    所指被告另行施用毒品之時間為95年11月17日晚間6 時44分
    回溯24小時內之某時，係在原審所認定被告犯罪之時間之內
    ，原審判決既已論及，檢察官指摘原判決未及斟酌審判，尚
    有誤會，其上訴非有理由，應予駁回。
四、據上論斷，應依刑事訴訟法第368 條、第373 條，判決如主
    文。
本案經檢察官許月雲到庭執行職務。
中　　華　　民　　國　　96　　年　　4 　　月　　30　　日
                  刑事第四庭    審判長法  官  蕭權閔
                                      法  官  吳進寶
                                      法  官  陳吉雄
以上正本證明與原本無異。
如不服本判決應於收受本判決後10日內向本院提出上訴書狀，其
未敘述上訴理由者，並得於提起上訴後10日內向本院補提理由書
狀（均須按他造當事人之人數附繕本)「 切勿逕送上級法院」。
中　　華　　民　　國　　96　　年　　 5　　月　　1 　　日
                                書   記　 官  梁美姿
                                                      Ｆ
附件：
臺灣高雄地方法院刑事判決　　　　　　　95年度訴字第3227號
公　訴　人　臺灣高雄地方法院檢察署檢察官
被　　　告　甲○○
上列被告因違反毒品危害防制條例案件，經檢察官提起公訴（95
年度毒偵字第6050號）及移送併辦（95年度毒偵字第595 號、96
年度毒偵字第41號、96年度毒偵字第383 號、96年度毒偵字第
606 號），被告於本院準備程序進行中就被訴事實為有罪之陳述
，經告以簡式審判之旨，本院合議庭裁定由受命法官獨任改依簡
式審判程序審理，判決如下：
    主  文
甲○○施用第一級毒品，累犯，處有期徒刑壹年。
    事  實
一、甲○○前因施用毒品案件，經本院裁定送強制戒治，於民國
    94年4 月22日強制戒治執行完畢釋放，復因竊盜案件，經本
    院判處有期徒刑10月確定，於95年5 月3 日執行完畢。詎仍
    不知悔改，基於施用第一級毒品海洛因之犯意，於95年6 月
    迄95年12月間，以海洛因摻水加入針筒注射之方式，於下列
    時、地施用第一級毒品海洛因，經警方查獲並採集尿液檢驗
    而查獲：
(一)95 年6月16日晚間5 時許，在高雄市○○路KTV ，以海洛因
    摻水加入針筒注射之方式，非法施用第一級毒品海洛因，嗣
    於6 月17日在高雄市苓雅區○○○路56巷巷口，見警逃逸，
    為警攔查時並經其同意採集尿液。
(二)95 年7月14日某時，在其位於高雄市新興區○○○路157 巷
    2 號之家中，施用海洛因1 次，嗣於同日22時許，在高雄市
    政府警察局新興分局內，經其同意採集尿液送驗。
(三)95 年10 月5 日夜間12時許，在上開住處施用海洛因1 次，
    嗣於95年10月14日10時30分許，在高雄市前鎮區○○○路與
    復興三路交叉路口，因形跡可疑，為警盤查，並經其同意採
    集尿液送驗。
(四)95 年10 月底某日，在不詳地點施用海洛因1 次，嗣於同年
    月28日上午11時許，因形跡可疑，為警在高雄市○○區○○
    路、廈門街交叉路口盤查後，採集尿液送驗。
(五)95 年12 月2 日在前開住處施用海洛因1 次，嗣於同年月4
    日13時50分許，在高雄市鼓山區○○○○街與龍勝路交叉路
    口，因毒品案通緝為警查獲，並經其同意採集尿液送驗。
二、案經高雄市政府警察局移送及高雄市政府警察局新興分局、
    前鎮分局、鼓山分局報告臺灣高雄地方法院檢察署檢察官等
    偵查起訴及移送併辦。
    理  由
一、查被告前因施用毒品案件，經本院裁定送強制戒治，於94年
    4 月22日強制戒治執行完畢釋放，有臺灣高等法院被告前案
    記錄表在卷可稽，其於5 年內再度施用毒品，已合於毒品危
    害防制條例第23條第2 項之規定，應依法論科。又本件被告
    所犯為死刑、無期徒刑或最輕本刑為3 年以上有期徒刑以外
    之罪，其於準備程序中就被訴事實為有罪之陳述，經法官告
    知簡式審判程序之旨，並聽取公訴人之意見後，本院合議庭
    依刑事訴訟法第273 條之1 第1 項規定，裁定由受命法官獨
    任進行簡式審判程序，合先敘明。
二、訊據被告對上開犯行均坦承不諱，被告先後數次採集之尿液
    經具備鑑定尿液中毒品反應專業能力之機構以酵素免疫分析
    法 (EIA)初步篩檢，再以氣相層析質譜法（GC/MS） 確認鑑
    定，均呈嗎啡陽性反應，有下列證據可證：
(一)被告95年6 月16日採尿部分，有高雄市立凱旋醫院95年6 月
    26日尿液代碼F95403之濫用藥物尿液檢驗報告書、尿液採證
    代碼對照表、高雄市政府苓雅分局濫用藥物尿液檢體監管記
    錄表各一份附卷可按 (見臺灣高雄地方法院檢察署95年度毒
    偵字第6050號卷宗)    。
(二)95 年7月14日採集之尿液，有高雄市政府警察局新興分局列
    管毒品人口尿液檢體採集送驗紀錄表 (採尿日時：95年7 月
    14日22時。送驗日期：95年7 月19日)、 長榮大學毒品研究
    中心確認鑑定檢體編號VＺ00000000000 ，呈可待因及嗎啡陽
    性反應之確認報告書各一紙附卷 (見高雄市政府新興分局高
    市警新分偵字第0950022608號卷宗)。
(三)95 年10 月14日採集之尿液，有高雄市政府警察局前鎮分局
    濫用藥物尿液檢體監管記錄表 (甲○○，檢體編號I373) 與
    查獲毒品危害防制條例案件犯罪嫌疑人—姓名對照表、高雄
    市立凱旋醫院確認鑑定檢體編號I373，呈嗎啡陽性反應之濫
    用藥物尿液檢驗報告書各一紙附卷 (見高雄市政府警察局前
    鎮分局高市警前分偵字第0950029349號卷宗)。
(四)95 年10 月28日採集之尿液，有高雄市政府警察局新興分局
    煙毒尿液送驗登記代碼對照簿 (甲○○，送驗代碼：A413，
    送驗日期：95年10月28日)、 高雄市立凱旋醫院確認鑑定檢
    體編號A413呈嗎啡陽性反應之濫用藥物尿液檢驗報告書各一
    紙附卷 (見高雄市政府警察局新興分局高市警新分偵字第
    0950034233號卷宗)；
(五)95 年12 月4 日採集之尿液，有高雄市政府警察局鼓山分局
    95年查獲毒品案件嫌疑人尿液代碼—姓名對照登記表 (甲○
    ○，代碼：E326) 、高雄市立凱旋醫院確認檢體編號E326，
    呈嗎啡陽性反應之濫用藥物尿液檢驗報告書各一紙附卷 (見
    高雄縣政府警察局鼓山分局高市警鼓分偵字第0950025893號
    ) 。
    而人體施用第一級毒品海洛因後，可於2 至4 天內自尿液驗
    出嗎啡之醫學經驗，亦經行政院衛管制藥品管理局91年10月
    3 日管檢字第110436號函文釋示明確。足證被告出於任意性
    之自白與事實相符，從而本件事證明確，被告犯行已堪認定
    。
三、按刑事法若干犯罪行為態樣，本質上原具有反覆、延續實行
    之特徵，立法時既予特別歸類，定為犯罪構成要件之行為要
    素，則行為人基於概括之犯意，在密切接近之一定時、地持
    續實行之複次行為，倘依社會通念，於客觀上認為符合一個
    反覆、延續性之行為觀念者，於刑法評價上，即應僅成立一
    罪，有最高法院95年度台上字第1079號判決可資參照。蓋此
    種犯罪，只需包括論以一罪，已足以評價其不法內涵，無須
    另論以數罪，此即學理上所稱「集合犯」。而施用毒品具成
    癮性，甚難戒斷，施用者為追求快感並避免毒癮發作之痛苦
    ，須持續、密接施用毒品以解癮，是施用毒品行為，本質上
    具有反覆實施之特性，而多次施用毒品之犯行，社會通念亦
    認為客觀上符合一個反覆、延續性之行為觀念。又被告前經
    觀察、勒戒，已如前述，其於勒戒完畢後仍為本件多次施用
    毒品犯行，顯已具成癮之病患人格特質，主觀上當有不斷施
    用之犯意。綜上所述，被告於95年6月迄95年12月間犯行已
    符合集合犯之要件，揆諸上開說明，應認僅成立一罪。末按
    本件以集合犯論處，雖與先前實務見解認係成立連續犯不同
    ，然此僅屬法律見解之變更，與新舊法比較無涉，附此敘明
    。
五、核被告所為，係犯毒品危害防制條例第10條第1 項之施用第
    一級毒品罪，其持有毒品之低度行為應為施用毒品之高度行
    為所吸收，不另論罪。刑訴267 被告前因竊盜案件，經本院
    判處有期徒刑10月確定，甫於95年5 月3 日執行完畢，有臺
    灣高等法院被告前案紀錄表在卷可稽，其於執行完畢後5 年
    內故意再犯本件有期徒刑以上之罪，為累犯，應依刑法第47
    條第1 項之規定加重其刑。爰審酌被告施用毒品，觀察勒戒
    不起訴處分後猶不知悔悟，犯後坦承犯行態度良好及其犯罪
    之動機、目的、施用期間、次數、所生身心之危害等一切情
    狀，量處如主文所示之刑。
據上論斷，應依刑事訴訟法第273 條之1 第1 項、第299 條第1
項前段，毒品危害防制條例第10條第1 項，刑法第11條前段、第
47條第1 項，判決如主文。
本案經檢察官劉穎芳到庭執行職務。
中　　華　　民　　國　　96　　年　　3 　　月　　9 　　日
                  刑事第九庭  法  官   王奕勛
以上正本證明與原本無異。
如不服本判決，應於收受送達後10日內向本院提出上訴書狀。
中　　華　　民　　國　　96　　年　　3 　　月　　9 　　日
　　　　　　　　　　　　      書記官   陳心儀
附錄本案論罪科刑法條：
毒品危害防制條例第10條第1項
毒品危害防制條例第10條
施用第一級毒品者，處 6 月以上 5 年以下有期徒刑。
施用第二級毒品者，處 3 年以下有期徒刑。
